# 请教陈版，清产核资预计损失涉及的递延所得税的确认

提问人：Manson_Luci 时间：2016-01-20 21:46:39
清产核资预计损失的处理是计提减值准备，核减期初权益，但不用核销账面资产，由于计提减准备是核减期初未分配利润，因此不影响当期应纳税所得额，因此所得税汇算不用纳税调增，因此也不存在暂时性差异，所以也不用确认递延所得税资产，这样理解对吗？
请指教

回答人：chenyiwei
这个理解不恰当，现在的暂时性差异概念不同于原先的时间性差异，并不要求必然存在不同年度之间一正一反的两个对应纳税调整事项。关键是看资产和负债的账面价值和计税基础是否存在差异。如果该等预计损失所涉及的资产损失未来转为事实损失时仍可按其原计税基础申报税前扣除，则其账面价值小于计税基础，应就此暂时性差异按《企业会计准则第 18 号——所得税》第十三条规定确认递延所得税资产。其对应的贷方科目也是期初未分配利润。

提问人：Manson_Luci 时间：2016-01-21 08:59:10
您说的“如果该等预计损失所涉及的资产损失未来转为事实损失时仍可按其原计税基础申报税前扣除，则其账面价值小于计税基础” 我是否可以这样理解？目前预计损失计提减值时是调减的期初未分配利润，没有进行纳税调增，因此未来核销时如果有确凿证据（例如对方单位注销等），税务机关可能也会同意纳税调减，这样资产的账面价值与计税基础之间就存在暂时性差异，应确认递延所得税；
如果未来核销时无论有没有确凿证据，税务机关都不同意纳税调减，这样资产的账面价值与计税基础均为 0 ，也就没有暂时性差异，不用确认递延了

回答人：chenyiwei
可以这样理解。

提问人：Manson_Luci 时间：2016-01-28 18:16:52
非常感谢陈版耐心解答。关于递延所得税的确认是否可以确认在当期递延所得税费用，这部分能否不调整期初未分配利润？

回答人：chenyiwei
和对应的损失项目的确认口径一致。如果清产核资损失直接冲减期初未分配利润，则递延所得税资产的确认也是直接贷记期初未分配利润。